Inventaris van het archief van de Arbeidsinspectie 3e District Rotterdam: Hinderwetvergunningen
Nationaal Archief, Den Haag
Hinderwetvergunningen District Rotterdam
Hinderwetvergunningen Rotterdam
1890-1960
3455
45.00 meter; 358 inventarisnummers.
Normaal geschreven, getypte en gedrukte documenten, geen bijzondere handschriften.
Nationaal Archief, Den Haag
Ministerie van Sociale Zaken en Werkgelegenheid
Directoraat Generaal van de Arbeid
Verschillende Gemeenten 3e district Rotterdam en Zuid-Holland
Het archief is een plaatsingslijst van Hinderwetvergunningen uit het archief van het Ministerie van Sociale Zaken en Werkgelegenheid, m.b.t. het Directoraat Generaal van de Arbeid, en de Districten Rotterdam en Zuid-Holland, uit de periode 1890-1960. Het archief bevat dossiers over verschillende bedrijven met betrekking tot een aanvraag en het verlenen van een hinderwetvergunning. De documentatie betreft ondermeer beschikkingen van gemeenten en provincie voor het verlenen van hinderwetvergunningen, onderliggende stukken van bijvoorbeeld de arbeidsinspectie, en de uiteindelijke goedkeuring van de beschikking door de Directeur-Generaal van Arbeid in naam van de Minister van Sociale Zaken en Werkgelegenheid.
Archiefvorming
Geschiedenis van het archiefbeheer
De verwerving van het archief
Het archief is krachtens bepalingen van de Archiefwet overgebracht.
Inhoud en structuur van het archief
3.13
Inhoud
Het archief is inclusief een overzicht van des betreffende bedrijfsgroepen.
Ordening van het archief
Het archief is alfabetisch geordend op gemeentenaam, en binnen de dozen geordend op naam van aanvrager, bedrijfsgroep, en kadastrale secties.
Aanwijzingen voor de gebruiker
Openbaarheidsbeperkingen
Volledig openbaar.
Materiële beperkingen
Aanvraaginstructie
Openbare archiefstukken kunnen online worden aangevraagd en gereserveerd. U kunt dit ook via de terminals in de studiezaal van het Nationaal Archief doen. Om te kunnen reserveren dient u de volgende stappen te volgen:
Creëer een account of log in.
Selecteer in de archiefinventaris een archiefstuk.
Klik op ‘Reserveer’ en kies een tijdstip van inzage.
Verwant materiaal
Beschikbaarheid van kopieën
Beschrijving van de series en archiefbestanddelen
- Alblasserdam, bedrijfsnaam A-J, 1
- Alblasserdam, bedrijfsnaam K-P, 2
- Alblasserdam, bedrijfsnaam R-W, 3
- Alblasserdam, bedrijfsnaam "De Noord", 4
- Alb1asserdam, bedrijfsnaam N.K.F. Staal, 5
- Barendrecht, bedrijfsnaam B-N, 6
- Barendrecht, bedrijfsnaam O-Z, Hooimeijer, bedrijfsnaam N. V. Trefer; 7
- Bergschenhoek, bedrijfsnaam B-V, 8
- Nieuw Beijerland, bedrijfsnaam B-Z, 9
- Oud Beijerland, bedrijfsnaam B-K, 10
- Oud Beijerland, bedrijfsnaam L-Y, 11
- Zuid Beijerland, bedrijfsnaam B-V, 12
- Bernisse, bedrijfsnaam A-R, 13
- Bernisse, bedrijfsnaam S-Z, 14
- Brielle, bedrijfsnaam A-P, 15
- Brielle, bedrijfsnaam R-W, 16
- Capelle a/d IJssel, bedrijfsnaam B-S, 17
- Capelle a/d IJssel, bedrijfsnaam V-Y, 18
- Dirksland, bedrijfsnaam B-Z, 19
- Dordrecht, bedrijfsnaam A-Bergh, 20
- Dordrecht, bedrijfsnaam Bes-Bruynz, 21
- Dordrecht, bedrijfsnaam Buz-Doo, 22
- Dordrecht, bedrijfsnaam Dop-F, 23
- Dordrecht, bedrijfsnaam Grek-Hoof, 24
- Dordrecht, bedrijfsnaam Hoof-Koom, 25
- Dordrecht, bedrijfsnaam Koop-Lu, 26
- Dordrecht, bedrijfsnaam Ma-N, 27
- Dordrecht, bedrijfsnaam O-Pijl, 28
- Dordrecht, bedrijfsnaam Ra-Schw., 29
- Dordrecht, bedrijfsnaam Se-Te, 30
- Dordrecht, bedrijfsnaam Th-Ver, 31
- Dordrecht, bedrijfsnaam Verm-Vul, 32
- Dordrecht, bedrijfsnaam Wa-Z, 33
- Dordrecht, bedrijfsnaam III-XVI, 34
- Dordrecht, bedrijfsnaam Akzo-chemie, 35
- Dordrecht, bedrijfsnaam "De Biesbosch", 36
- Dordrecht, bedrijfsnaam Gebr. Broere, 37
- Dordreeht, bedrijfsnaam Van Dijk, 38
- Dordrecht, bedrijfsnaam Gasfabriek, 39
- Dordrecht, bedrijfsnaam Gasmeterfabriek, 40
- Dordrecht, bedrijfsnaam N. V. Lips, 41
- Dordrecht, bedrijfsnaam "Penn en Bauduin", 42
- Dordrecht, bedrijfsnaam Ned. Spoorwegen, 43
- Dordrecht, bedrijfsnaam Melkunie, 44
- Dordrecht, bedrijfsnaam N.V. Biscuitfabriek Victoria, 45
- Dordrecht, bedrijfsnaam Gem. straatnamen B-M, 46
- Dordrecht, bedrijfsnaam Gem. straatnamen N-Z, 47
- Gravendeel, bedrijfsgroep IV - XI - XV, 48
- Gravendeel, bedrijfsgroep XVII A - XVII E + XXIV, 49
- Goedereede, bedrijfsgroep IV - XII + XVIIe, 50
- Goudswaard, bedrijfsgroep XI - XXIV, 50
- Hardinxsveld, Giessendam, bedrijfsgroep I-VI, bedrijfsnaam A-Z, 51
- Hardinxsveld, Giessendam, bedrijfsgroep XI - XVI, 52
- Hardinxsveld, Giessendam, bedrijfsgroep XIII "De Merwede", 53
- Hardinxsveld, Giessendam, bedrijfsgroep XVII - XVII E, 54
- Heerjansdam, bedrijfsgroep XVII - XXIV, 55
- Heinenoord, bedrijfsgroep I - XXIV, 56
- Hekelingen, bedrijfsgroep VI - XXIV, 57
- Hellevoetsluis, bedrijfsgroep III - VI, 58
- Hellevoetsluis, bedrijfsgroep IX - XVI, 59
- Hellevoetsluis, bedrijfsgroep XVII A - XVII E, 60
- Hendrik Ido Ambacht, bedrijfsgroep III - VII, 61
- Hendrik Ido Ambacht, bedrijfsgroep XI - XVI, 62
- Hendrik Ido Ambacht, bedrijfsgroep XVII - XVII E + XXIV, 63
- Hoek van Holland, bedrijfsnaam A - W, 64
- Klaaswaal, bedrijfsnaam B - V, 65
- Krimpen aan de Lek, bedrijfsgroep I - XII, 66
- Krimpen aan de Lek, bedrijfsgroep XI II - XVII, 67
- Krimpen aan de Lek, bedrijfsnaam Asphaltfabriek V A, 68
- Krimpen aan de Ijssel, bedrijfsgroep XI - XVI - XVII, 69
- Lekkerkerk, bedrijfsgroep I - VI, 70
- Lekkerkerk, bedrijfsgroep XI - XIII + XVII, 71
- Nieuw Lekkerkerk, bedrijfsgroep I IV XI - XII XVIIa - XVIIe, XXIV, 72
- Maasdam, bedrijfsgroep I, IV, XI t/m XII XVIIa XVIIe, XXIV, 73
- Maasland, bedrijfsgroep I - XXIV, 74
- Maassluis, bedrijfsgroep I t/m IV, 75
- Maassluis, bedrijfsgroep V, bedrijfsnaam t/m IX, 76
- Maassluis, bedrijfsgroep XI t/m XIII, 77
- Maassluis, bedrijfsgroep XVI t/m XVII E; XXIV, 78
- Maassluis, bedrijfsnaam Ver. Touwfabrieken 1897-1930, 79
- Maassluis, bedrijfsnaam Ver. Tapijtfabrieken 1935-1953, 80
- Maassluis, bedrijfsnaam sectie B t/m P., 81
- Middelharnis, bedrijfsnaam A-D, 82
- Middelharnis, bedrijfsnaam E-G, 83
- Middelharnis, bedrijfsgroep I-R, 84
- Middelharnis, bedrijfsnaam S-Z, 85
- Mijnsherenland, bedrijfsgroep I - XXV, 86
- Numansdorp, bedrijfsgroep III t/m XIII, 87
- Numansdorp, bedrijfsgroep XVII a t/m XVII E, 88
- Numansdorp, bedrijfsgroep XVIII t/m XXIV, 89
- Oostvoorne, bedrijfsnaam A - W, 90
- Oost-Flakkee, bedrijfsgroep I - XVIIe, 91
- Oost-Flakkee, bedrijfsgroep XVII E - XXIV, 92
- Papendrecht, bedrijfsgroep I - XIII, 93
- Piershill, bedrijfsgroep III - XXIV, Poortugaal, bedrijfsgroep XI - XXIV; 94
- Puttershoek, bedrijfsgroep IV - XXIV, 95
- Suikerfabriek, bedrijfsnaam 1913-1920, Puttershoek, bedrijfsgroep XVII; 96
- Suikerfabriek, bedrijfsnaam 1921-1959, Puttershoek, bedrijfsgroep XVII; 97
- Rhoon, bedrijfsgroep III - XVII, 98
- Ridderkerk, bedrijfsgroep III - X, 99
- Ridderkerk, bedrijfsgroep XI - XII, 100
- Ridderkerk, bedrijfsgroep XII, 101
- Ridderkerk, bedrijfsgroep XIII - XIV, 102
- Ridderkerk, bedrijfsgroep XIV - XVII, 103
- Ridderkerk, bedrijfsgroep XVII -XXIV, 104
- Rockanje, bedrijfsgroep XIV - XXIV, 105
- 1. Rozenburg, bedrijfsgroep VI - XXIV, 2. Schell (Rozenburg), bedrijfsgroep XI; 106
- Schiedam, bedrijfsgroep I, bedrijfsnaam A-Z, 107
- Schiedam, bedrijfsgroep I Ver. Glasfabrieken Glasfabriek "de Schie", 108
- Schiedam, bedrijfsgroep III, bedrijfsnaam A-N, 109
- Schiedam, bedrijfsgroep III, bedrijfsnaam O-Z, 110
- Schiedam, bedrijfsgroep IV, bedrijfsnaam A-Z, 111
- Schiedam, bedrijfsgroep V, bedrijfsnaam A-G, 112
- Schiedam, bedrijfsgroep V, bedrijfsnaam H-O, 113
- Schiedam, bedrijfsgroep V, bedrijfsnaam P-T, 114
- Schiedam, bedrijfsgroep V, bedrijfsnaam U-Z, 115
- Schiedam, bedrijfsgroep VI, bedrijfsnaam A-K, 116
- Schiedam, bedrijfsgroep VI, bedrijfsnaam L-P, 117
- Schiedam, bedrijfsgroep VI, bedrijfsnaam Q-Z, 118
- Schiedam, bedrijfsgroep VII, bedrijfsnaam A-Z, 119
- Schiedam, bedrijfsgroep IX / X, bedrijfsnaam A-Z, 120
- Schiedam, bedrijfsgroep XI, bedrijfsnaam A-Z, 121
- Schiedam, bedrijfsgroep XI / XII, 122
- Schiedam, bedrijfsgroep XII, bedrijfsnaam A-HA, 123
- Schiedam, bedrijfsgroep XII, bedrijfsnaam HO-K, 124
- Schiedam, bedrijfsgroep XII, bedrijfsnaam L-S, 125
- Schiedam, bedrijfsgroep XII, bedrijfsnaam S-T, 126
- Schiedam, bedrijfsgroep XII, bedrijfsnaam U-Z, 127
- Schiedam, bedrijfsgroep XIII, bedrijfsnaam A-S, 128
- Schiedam, bedrijfsgroep XIII, bedrijfsnaam T-WILTON, 129
- Schiedam, bedrijfsgroep XIII, bedrijfsnaam Wilton, 130
- Schiedam, bedrijfsgroep XIII, bedrijfsnaam J.H.C. GUSTO NV, 131
- Schiedam, bedrijfsgroep XIV, bedrijfsnaam A-Z, 132
- Schiedam, bedrijfsgroep XV, bedrijfsnaam A-Z, 133
- Schiedam, bedrijfsgroep XVI GEMEENTEBESTUUR, 134
- Schiedam, bedrijfsgroep XVII, bedrijfsnaam A A-R, 135
- Schiedam, bedrijfsgroep XVII, bedrijfsnaam B, Schiedam, bedrijfsgroep XVII, bedrijfsnaam D; Schiedam, bedrijfsgroep XVII, bedrijfsnaam S-Z; 136
- Schiedam, bedrijfsgroep XVII, bedrijfsnaam E A-GE, 137
- Schiedam, bedrijfsgroep XVII, bedrijfsnaam E -CTO-J, 138
- Schiedam, bedrijfsgroep XVII, bedrijfsnaam E K-M, 139
- Schiedam, bedrijfsgroep XVII, bedrijfsnaam E N-Q, 140
- Schiedam, bedrijfsgroep XVII, bedrijfsnaam E R-Z, 141
- Schiedam, bedrijfsgroep XVII, bedrijfsnaam E Bols, 142
- Schiedam, bedrijfsgroep XXIV, 143
- Sliedrecht, bedrijfsgroep I + IX + XI + XII, 144
- Sliedrecht, bedrijfsgroep XIII - XVI, 145
- SIiedrecht, bedrijfsgroep XVII + XXIV + XXV A-E, 146
- Spijkenisse, bedrijfsgroep V - XXIV, 147
- Strijen, bedrijfsgroep XI - XXIV, 148
- Vierpolders, bedrijfsgroep IV - XVIII, OudeTonge, bedrijfsgroep XI - XII; Zuidland, bedrijfsgroep XII; 149
- Vlaardingen, bedrijfsgroep I - IV, 150
- Vlaardingen, bedrijfsgroep V, bedrijfsnaam A-U, 151
- Vlaardingen, bedrijfsgroep V, bedrijfsnaam NV BPM (1909-1925), 152
- Vlaardingen, bedrijfsgroep V, bedrijfsnaam ENCK (1920-1938), 153
- Vlaardingen, bedrijfsgroep V, bedrijfsnaam ENCK (1946-1951), 154
- Vlaardingen, bedrijfsgroep V, Lever Zeep (1913-1957), 155
- Vlaardingen, bedrijfsgroep V, Nieuwe Matex (1930-1949, 156
- Vlaardingen, bedrijfsgroep V, Nieuwe Matex (1953-1956), 157
- Vlaardingen, bedrijfsgroep V, Shell, (1926-1939), 158
- Vlaardingen, bedrijfsgroep V, Shell, (1950-1957), 159
- Vlaardingen, bedrijfsgroep VI, bedrijfsnaam A-Z, 160
- Vlaardingen, bedrijfsgroep VI, Ouwenbroeks Meubelfabriek, 161
- Vlaardingen, bedrijfsgroep VII - X, bedrijfsnaam B-Z, 162
- Vlaardingen, bedrijfsgroep XI - XII, bedrijfsnaam B-H, 163
- Vlaardingen, bedrijfsgroep XI - XII, bedrijfsnaam J-R, 164
- Vlaardingen, bedrijfsgroep XI - XII, bedrijfsnaam U-Z, 165
- Vlaardingen, bedrijfsgroep XIII - XVI, 166
- Vlaardingen, bedrijfsgroep XVIIa, bedrijfsnaam B-S, 167
- Vlaardingen, bedrijfsgroep XVIIa - XVIIc, 168
- Vlaardingen, bedrijfsgroep XVIIe - B-Z, 169
- Vlaardingen, bedrijfsgroep XVIII - XXV, 170
- Vlaardingen, bedrijfsgroep XXIV Gem.bestuur + gem. Gasb. (1901-1937), 171
- Westmaas, bedrijfsgroep IV - XXIV, 172
- Zwartewaal, bedrijfsgroep IV - XXIV, 173
- Zwijndrecht, bedrijfsgroep I - V, 174
- Zwijndrecht, bedrijfsgroep V - IX, 175
- Zwijndrecht, bedrijfsgroep XI - XII, 176
- Zwijndrecht, bedrijfsgroep XIII - XVII, 177
- Zwijndrecht, bedrijfsgroep XVII - XXIV, 178
- Zwijndrecht, bedrijfsgroep I Schokbeton/Schokindustrie, 179
- Rotterdam, bedrijfsgroep I, bedrijfsnaam B-W, 180
- Rotterdam, bedrijfsgroep I Heineken (tekeningen), 181
- Rotterdam, bedrijfsgroep III, bedrijfsnaam A-N, 182
- Rotterdam, bedrijfsgroep III, bedrijfsnaam P-Z, 183
- Rotterdam, bedrijfsgroep III, bedrijfsnaam N.R.C. NV, 184
- Rotterdam, bedrijfsgroep IV, bedrijfsnaam A-H, 185
- Rotterdam, bedrijfsgroep IV, bedrijfsnaam J-N, 186
- Rotterdam, bedrijfsgroep IV, bedrijfsnaam O-T, 187
- Rotterdam, bedrijfsgroep IV, bedrijfsnaam U-Z, 188
- Rotterdam, bedrijfsgroep V, bedrijfsnaam A-C, 189
- Rotterdam, bedrijfsgroep V, bedrijfsnaam D-J, 190
- Rotterdam, bedrijfsgroep V, bedrijfsnaam K-P, 191
- Rotterdam, bedrijfsgroep V, bedrijfsnaam R-W, 192
- Rotterdam, bedrijfsgroep V, Akzo Zout Chemie, 193
- Rotterdam, bedrijfsgroep V, Akzo Zout Chemie, 194
- Rotterdam, bedrijfsgroep V, Fosfaatfabriek "Albatros", 195
- Rotterdam, bedrijfsgroep V, Amsterdamse Superfosfaatfabriek, 196
- Rotterdam, bedrijfsgroep V, Caltex sectie A, 197
- Rotterdam, bedrijfsgroep V, Caltex sectie A, 198
- Rotterdam, bedrijfsgroep V, Caltex sectie B-C, 199
- Rotterdam, bedrijfsgroep V, Caltex sectie C-D, 200
- Rotterdam, bedrijfsgroep V, Caltex sectie E-F, 201
- Rotterdam, bedrijfsgroep V, bedrijfsnaam NV Fabriek van Chemische Producten, 202
- Rotterdam, bedrijfsgroep V, Gekro sectie 3-6, 203
- Rotterdam, bedrijfsgroep V, bedrijfsnaam Paktank NV Nieuwe Motex sectie A-B, 204
- Rotterdam, bedrijfsgroep V, Shell, Pernis A 1953 Vondelingweg, 205
- Rotterdam, bedrijfsgroep V, Shell, Pernis sectie A, 206
- Rotterdam, bedrijfsgroep V, Shell, sectie A-B, 207
- Rotterdam, bedrijfsgroep V, Shell, sectie D I+II, 208
- Rotterdam, bedrijfsgroep V, Shell, E-F, 209
- Rotterdam, bedrijfsgroep V, Shell, sectie F, 210
- Rotterdam, bedrijfsgroep V, Shell, sectie G, 211
- Rotterdam, bedrijfsgroep V, Shell, sectie H I+II, 212
- Rotterdam, bedrijfsgroep V, Shell, sectie H, 213
- Rotterdam, bedrijfsgroep V, Shell, sectie K, 214
- Rotterdam, bedrijfsgroep V, Shell, sectie L, 215
- Rotterdam, bedrijfsgroep V, Shell, sectie M, 216
- Rotterdam, bedrijfsgroep V, Shell, sectie N, 217
- Rotterdam, bedrijfsgroep V, Shell, sectie P, 218
- Rotterdam, bedrijfsgroep V, Shell, sectie Q, 219
- Rotterdam, bedrijfsgroep V, Shell, Y, 220
- Rotterdam, bedrijfsgroep VI, bedrijfsnaam A, B, C, 221
- Rotterdam, bedrijfsgroep VI, bedrijfsnaam D, G, 222
- Rotterdam, bedrijfsgroep VI, bedrijfsnaam H, J, 223
- Rotterdam, bedrijfsgroep VI, bedrijfsnaam K, L, 224
- Rotterdam, bedrijfsgroep VI, bedrijfsnaam M, S, 225
- Rotterdam, bedrijfsgroep VI, bedrijfsnaam T-Z, 226
- Rotterdam, bedrijfsgroep VI, Emba Emballagefabriek en houthandel, 227
- Rotterdam, bedrijfsgroep VII, bedrijfsnaam A-GEM, 228
- Rotterdam, bedrijfsgroep VII, bedrijfsnaam GEM-MAA, 229
- Rotterdam, bedrijfsgroep VII, bedrijfsnaam MER-OVE, 230
- Rotterdam, bedrijfsgroep VII, bedrijfsnaam OVE-Z, 231
- Rotterdam, bedrijfsgroep VII Stoomwasserij "Borgh", 232
- Rotterdam, bedrijfsgroep IX, bedrijfsnaam B-W, 233
- Rotterdam, bedrijfsgroep X, bedrijfsnaam A-W, 234
- Rotterdam, bedrijfsgroep XI, bedrijfsnaam A-B, 235
- Rotterdam, bedrijfsgroep XI, bedrijfsnaam C-G, 236
- Rotterdam, bedrijfsgroep XI, bedrijfsnaam H-J, 237
- Rotterdam, bedrijfsgroep XI, bedrijfsnaam K-N, 238
- Rotterdam, bedrijfsgroep XI, bedrijfsnaam O-R, 239
- Rotterdam, bedrijfsgroep XI, bedrijfsnaam S-U, 240
- Rotterdam, bedrijfsgroep XI, bedrijfsnaam V-W, 241
- Rotterdam, bedrijfsgroep XI Fèrro EH. NV sectie A, 242
- Rotterdam, bedrijfsgroep XI-XII, bedrijfsnaam A-B, 243
- Rotterdam, bedrijfsgroep XI - XII, bedrijfsnaam D-F, 244
- Rotterdam, bedrijfsgroep XI-XII, bedrijfsnaam COL-HEI, 245
- Rotterdam, bedrijfsgroep XI - XII, bedrijfsnaam HEN-HUN, 246
- Rotterdam, bedrijfsgroep XI-XII, bedrijfsnaam J-L, 247
- Rotterdam, bedrijfsgroep XI - XII, bedrijfsnaam M-Q, 248
- Rotterdam, bedrijfsgroep XI-XII, bedrijfsnaam R, 249
- Rotterdam, bedrijfsgroep XI-XII, bedrijfsnaam S, 250
- Rotterdam, bedrijfsgroep XI-XII, bedrijfsnaam T-Z, 251
- Rotterdam, bedrijfsgroep XI-XII Amrobank, automobielindustrie Brown-Boveri B.V., 252
- Rotterdam, bedrijfsgroep XI-XII Brown-Boveri, 253
- Rotterdam, bedrijfsgroep XI-XII Gemeentebestuur van R'dam, 254
- Rotterdam, bedrijfsgroep XI-XII Nemag, Machinefabriek XII, 255
- Rotterdam, bedrijfsgroep XI Paktank, Pakhuizen sectie P, Seaport, Verpleeginrichtingen, 256
- Rotterdam, bedrijfsgroep XI-XII Holland-Amerika lijn, P.T.T.; "De Hoop", 257
- Rotterdam, bedrijfsgroep XI-XII "Rotterdam", 258
- Rotterdam, bedrijfsgroep XI-XII R.E.T.; R.S.W.; R.V.S., 259
- Rotterdam, bedrijfsgroep XI-XII Rotterdamse Loyd, 260
- Rotterdam, bedrijfsgroep XI-XII Stokvis, 261
- Rotterdam, bedrijfsgroep XI-XII Verolme; Van Leer's vatenfabriek, 262
- Rotterdam, bedrijfsgroep XI-XII Müller-Thomsen, 263
- Rotterdam, bedrijfsgroep XII, bedrijfsnaam A, 264
- Rotterdam, bedrijfsgroep XII, bedrijfsnaam B, 265
- Rotterdam, bedrijfsgroep XII, bedrijfsnaam C, 266
- Rotterdam, bedrijfsgroep XII, bedrijfsnaam E-F, 267
- Rotterdam, bedrijfsgroep XII, bedrijfsnaam G, 268
- Rotterdam, bedrijfsgroep XII, bedrijfsnaam H-HOL, 269
- Rotterdam, bedrijfsgroep XII, bedrijfsnaam HOL-J, 270
- Rotterdam, bedrijfsgroep XII, bedrijfsnaam K, 271
- Rotterdam, bedrijfsgroep XII, bedrijfsnaam L, 272
- Rotterdam, bedrijfsgroep XII, bedrijfsnaam M-NED, 273
- Rotterdam, bedrijfsgroep XII, bedrijfsnaam NED-OUD, 274
- Rotterdam, bedrijfsgroep XII, bedrijfsnaam P-Q, 275
- Rotterdam, bedrijfsgroep XII, bedrijfsnaam R, 276
- Rotterdam, bedrijfsgroep XII, bedrijfsnaam S, 277
- Rotterdam, bedrijfsgroep XII, bedrijfsnaam T-V, 278
- Rotterdam, bedrijfsgroep XII, bedrijfsnaam W-Z, 279
- Rotterdam, bedrijfsgroep XIII, bedrijfsnaam B-E, 280
- Rotterdam, bedrijfsgroep XIII, bedrijfsnaam G-K, 281
- Rotterdam, bedrijfsgroep XIII, bedrijfsnaam L-SMI, 282
- Rotterdam, bedrijfsgroep XIII, bedrijfsnaam SMI-SU, 283
- Rotterdam, bedrijfsgroep XIII, bedrijfsnaam T-Y, 284
- Rotterdam, bedrijfsgroep XIII, bedrijfsnaam R.D.M., 285
- Rotterdam, bedrijfsgroep XIII, bedrijfsnaam R.D.M., 286
- Rotterdam, bedrijfsgroep XIII, bedrijfsnaam R.E.T., 287
- Rotterdam, bedrijfsgroep XIII, bedrijfsnaam Verolme, Waalhaven, 288
- Rotterdam, bedrijfsgroep XIII, bedrijfsnaam Wilton, 289
- Rotterdam, bedrijfsgroep XIV, bedrijfsnaam A-K, 290
- Rotterdam, bedrijfsgroep XIV, bedrijfsnaam L-W, 291
- Rotterdam, bedrijfsgroep XV, bedrijfsnaam B-V, 292
- Rotterdam, bedrijfsgroep XVI, bedrijfsnaam C-W, 293
- Rotterdam, bedrijfsgroep XVI Electriciteits-fabriek, 294
- Rotterdam, bedrijfsgroep XVI Gasfabriek, Feyenoord, Keilehaven, 295
- Rotterdam, bedrijfsgroep XVI Gemeente bestuur Rotterdam, 296
- Rotterdam, bedrijfsgroep XVIIa, bedrijfsnaam A-B, 297
- Rotterdam, bedrijfsgroep XVIIa, bedrijfsnaam C-D, 298
- Rotterdam, bedrijfsgroep XVIIa, bedrijfsnaam E-G, 299
- Rotterdam, bedrijfsgroep XVIIa, bedrijfsnaam H-J, 300
- Rotterdam, bedrijfsgroep XVIIa, bedrijfsnaam K-L, 301
- Rotterdam, bedrijfsgroep XVIIa, bedrijfsnaam M-O, 302
- Rotterdam, bedrijfsgroep XVIIa, bedrijfsnaam P-R, 303
- Rotterdam, bedrijfsgroep XVIIa, bedrijfsnaam S-T, 304
- Rotterdam, bedrijfsgroep XVIIa, bedrijfsnaam V-VET, 305
- Rotterdam, bedrijfsgroep XVIIa, bedrijfsnaam VIE-VRO, 306
- Rotterdam, bedrijfsgroep XVIIa, bedrijfsnaam U-Z, 307
- Rotterdam, bedrijfsgroep XVIIa Van Dijk + Janssen, 308
- Rotterdam, bedrijfsgroep XVIIb, bedrijfsnaam B-S, 309
- Rotterdam, bedrijfsgroep XVIIb Meelfabriek "De Maas", 310
- Rotterdam, bedrijfsgroep XVIId, bedrijfsnaam B-Z, 311
- Rotterdam, bedrijfsgroep XVIIc, bedrijfsnaam G-M, 312
- Rotterdam, bedrijfsgroep XVIId Van Nelle-Lassie B.V., 313
- Rotterdam, bedrijfsgroep XVIIe, bedrijfsnaam A-BETZ, 314
- Rotterdam, bedrijfsgroep XVIIe, bedrijfsnaam BEU-BIJL., 315
- Rotterdam, bedrijfsgroep XVIIe, bedrijfsnaam C-D, 316
- Rotterdam, bedrijfsgroep XVIIe, bedrijfsnaam E-F, 317
- Rotterdam, bedrijfsgroep XVIIe, bedrijfsnaam G-GIE, 318
- Rotterdam, bedrijfsgroep XVIIe, bedrijfsnaam GIN-GIJZ, 319
- Rotterdam, bedrijfsgroep XVIIe, bedrijfsnaam H, 320
- Rotterdam, bedrijfsgroep XVIIe, bedrijfsnaam J-KLEE, 321
- Rotterdam, bedrijfsgroep XVIIe, bedrijfsnaam KEU -KUL, 322
- Rotterdam, bedrijfsgroep XVIIe, bedrijfsnaam L, 323
- Rotterdam, bedrijfsgroep XVIIe, bedrijfsnaam M-O, 324
- Rotterdam, bedrijfsgroep XVIIe, bedrijfsnaam P-RIJS, 325
- Rotterdam, bedrijfsgroep XVIIe, bedrijfsnaam RIN-RUM, 326
- Rotterdam, bedrijfsgroep XVIIe, bedrijfsnaam S, 327
- Rotterdam, bedrijfsgroep XVIIe, bedrijfsnaam T-U, 328
- Rotterdam, bedrijfsgroep XVIIe, bedrijfsnaam V-VLE, 329
- Rotterdam, bedrijfsgroep XVIIe, bedrijfsnaam VLE-VRO, 330
- Rotterdam, bedrijfsgroep XVIIe, bedrijfsnaam W, 331
- Rotterdam, bedrijfsgroep XVIIe, bedrijfsnaam Y-Z, 332
- Rotterdam, bedrijfsgroep XVIIe Atlanta + Bergh en Jürgens, 333
- Rotterdam, bedrijfsgroep XVIIe Blauwhoedcentrum + Cebeco, 334
- Rotterdam, bedrijfsgroep XVIIe Gemeentebestuur van Rotterdam, 335
- Rotterdam, bedrijfsgroep XVIIe NV Graansilo Maatschappij, 336
- Rotterdam, bedrijfsgroep XVIIe Heineken's brouwerijen, 337
- Rotterdam, bedrijfsgroep XVIIe Heineken's brouwerijen, 338
- Rotterdam, bedrijfsgroep XVIIe Melkunie, 339
- Rotterdam, bedrijfsgroep XVIIe Quaker Oats Company, 340
- Rotterdam, bedrijfsgroep XVIIe Skol Brouwerijen, 341
- Rotterdam, bedrijfsgroep XVIII, bedrijfsnaam B-Z, 342
- Rotterdam, bedrijfsgroep XX-J XXIV-Polders, 343
- Rotterdam, bedrijfsgroep XXV A-Z XXIV - Gemeente-, 344
- Rotterdam, bedrijfsnaam bestuur "de Bijenkorf", 345
- Rotterdam, bedrijfsnaam Gemeentebestuur, 346
- Rotterdam, bedrijfsnaam Gemeentebestuur, 347
- Rotterdam, bedrijfsnaam Kennisgeving Hinderwet N-R, 348
- Rotterdam, bedrijfsnaam Melkinrichting + Melkunie + Sterovita, 349
- Rotterdam, bedrijfsnaam Melkunie B-Z (straatnaam) + Mobi1 Oil Ned. b.v., 350
- Rotterdam, bedrijfsnaam Pakhuizen D-W, 351
- Rotterdam, bedrijfsnaam Verpleging, 352
- Rotterdam, bedrijfsnaam Voorbespreking t/m 1955, 353
- Rotterdam, bedrijfsnaam Voorbespreking 1956-1960, 354
- Rotterdam, bedrijfsnaam H.W. vergunning aanvragen (voorbespreking schakelschema), 355
- Rotterdam, bedrijfsnaam Diversen, 356
- Rotterdam, bedrijfsnaam Kennisgevingen HW-verordening A-Z, 357
- Rotterdam, bedrijfsnaam Art. 36 4 HW A-M, 358